臺灣桃園地方法院小額民事判決
111年度壢小字第243號
原      告  鍾亜昕  
訴訟代理人  何寬益  
被      告  林暐恆  
上列當事人間請求損害賠償事件，本院於民國111年3月23日言詞
辯論終結，判決如下：
    主    文
一、原告之訴及假執行之聲請均駁回。
二、訴訟費用新臺幣（下同）1,000元由原告負擔。
    理  由  要  領
一、按民事訴訟法第436條之8第1項規定：「關於請求給付金錢
    或其他代替物或有價證券之訴訟，其標的金額或價額在新台
    幣十萬元以下者，適用本章所定之小額程序。」同法第436
    條之18規定：「判決書得僅記載主文，就當事人有爭執事項
    ，於必要時得加記理由要領。」
二、原告主張
　　被告於民國109年8月19日，於本院109年度簡上字第42號刑
    事案件（下稱系爭刑案）作證時，以「他就一直講這些話刺
    激我們，一直對我們做道德綁架，一直影射我們是國小老師
    ，是神經病。」等語侮辱原告，致原告受有5萬元之精神上
    損害。爰依民法侵權行為之規定提起本件訴訟等語。並聲明
    ：（一）被告應給付原告5萬元，及自起訴狀繕本送達翌日
    起至清償日止，按週年利率5%計算之利息。（二）願供擔保
    請准宣告假執行。
三、被告答辯
　　其作證時是說原告在LINE對話中影射被告和配偶是神經病，
    並非指原告是神經病等語。並聲明：原告之訴駁回。
四、是依上開說明，以下僅就被告是否應負損害賠償責任？記載
    理由要領如下：
（一）按民事訴訟法第277 條本文規定：「當事人主張有利於己
      之事實者，就其事實有舉證之責任。」民事訴訟如係由原
      告主張權利者，應先由原告負舉證之責，若原告先不能舉
      證，以證實自己主張之事實為真實，則被告就其抗辯事實
      即令不能舉證，或其所舉證據尚有疵累，亦應駁回原告之
      請求（最高法院100 年度台上字第415 號判決意旨參照）
      。
（二）查本件原告主張被告於109年8月19日，於系爭刑案作證時
      侮辱原告為神經病等語，並提出審判筆錄為證。查系爭筆
      錄固記載：「他就一直講這些話刺激我們，一直對我們做
      道德綁架，一直影射我們是國小老師，是神經病。」（見
      本院卷第6頁反面第19、20行）上開內容固然可能解釋為
      被告稱原告為神經病，然亦可解釋為，被告係主張原告稱
      被告為神經病，故自應參酌被告證述之前、後文判斷被告
      所述內容。
（三）而查原告提出之筆錄所示，檢察官首先請求提示對話紀錄
      ，被告再就對話紀錄證稱：「英文字母A開頭的是被告（
      即本案原告），這是被告與我和我太太的對話，但是在這
      之前，我已經覺得被告無法溝通，我跟被告說『房東是我
      太太，我就先退出，妳跟我老婆說』，原本這是一個4人群
      組，包含被告、被告先生、我和我太太，這段對話是被告
      要求她第一個月交給我們的房租及2個月的押金要拿回去
      ，但我們沒有合意解約成功，她就一直講這些話刺激我們
      ，一直對我們做道德綁架，一直影射我們是國小老師，是
      神經病」（見本院卷第6頁反面第13至20行）。
（四）復依原告自行提出之LINE對話紀錄截圖所示，被告於107
      年1月8日10時53分稱：「妳找我老婆吧！屋主是她」，隨
      即退出群組。嗣原告於107年1月10日於群組內稱：「當老
      師的人，做事情要思考，要留給人家探聽啦」、「雖然我
      知道你們不可能覺得自己有問題有錯啦哈哈哈，小學老師
      很多人很常以為自己是神啊」、「這是我一個好朋友分享
      的，他父母都是小學老師，她說他們都是神經病」（見本
      院卷第29、30頁），比對被告退出群組，及原告自述小學
      老師、神經病等內容，可知被告於系爭刑案審判中，係經
      檢察官提示上開對話紀錄予被告進行訊問，亦可知被告所
      述神經病一語，係指原告於LINE對話紀錄中影射被告及其
      配偶。是原告主張被告以神經病等語係侮辱原告，自不可
      採。
（五）原告雖辯稱當時被告已不在群組內、被告如引述應該要在
      作證時明確指出引述內容云云。然縱使被告已經退出群組
      ，依原告提出之對話紀錄，被告之配偶亦仍在群組內，被
      告自然可以知悉原告影射被告及其配偶為神經病之訊息。
      且被告先前係經提示上述對話紀錄後，就對話紀錄所為證
      述，已如前述。原告於被告證述當時亦在現場，顯然明知
      被告證述當下係針對上述對話紀錄所生，竟仍於刑事訴訟
      後，設詞濫行提起本件訴訟，其主張顯不可採。
五、綜上所述，原告依侵權行為之法律關係，請求被告給付5萬
    元及其利息，為無理由，應予駁回。
六、本件事證已臻明確，兩造其餘主張陳述及所提之證據，經審
    酌均與本院前揭判斷無影響，毋庸一一論述，附此敘明。
七、訴訟費用負擔之依據：民事訴訟法第78條。並依職權確定訴
    訟費用額如主文第2項所示。
中　　華　　民　　國　　111 　年　　4 　　月　　15　　日
　　　　　　　　　　　　　中壢簡易庭 法　官 周仕弘
以上為正本係照原本作成。
如不服本判決，應於送達後20日內，向本院提出上訴狀並表明上
訴理由，如於本判決宣示後送達前提起上訴者，應於判決送達後
20日內補提上訴理由書（須附繕本）。
中　　華　　民　　國　　111 　年　　4 　　月　　15　　日
　　　　　　　　　　　　　　　　　　 書記官 巫嘉芸
附錄：
一、民事訴訟法第436條之24第2項：
　　對於小額程序之第一審裁判上訴或抗告，非以其違背法令為
    理由，不得為之。
二、民事訴訟法第436條之25：
　　上訴狀內應記載上訴理由，表明下列各款事項：
(一)原判決所違背之法令及其具體內容。
(二)依訴訟資料可認為原判決有違背法令之具體事實。